臺灣新竹地方法院刑事判決　　　　　　99年度交簡上字第31號
上　訴　人
即　被　告　盧紹偉
上列上訴人即被告因過失傷害案件，不服本院竹北簡易庭99年度
竹北交簡字第202 號中華民國99年6 月15日第一審簡易判決（聲
請案號：臺灣新竹地方法院檢察署99年度偵字第1932號），提起
上訴，本院管轄第二審之合議庭判決如下：
    主  文
上訴駁回。
盧紹偉緩刑貳年。
    事  實
一、盧紹偉於民國98年11月19日下午5 時35分許，駕駛車牌號碼
    PA2-468 號重型機車，沿新竹縣竹北市○○路由南往北方向
    行駛，行經同路358 巷口前時，本應注意汽車行經未劃設行
    人穿越道之交岔路口，遇有行人穿越道路時，無論有無交通
    指揮人員指揮或號誌指示，均應暫停讓行人先行通過，且應
    注意依據時速50公里之速率限制行車，而依當時天氣晴、夜
    間無照明、柏油路面、乾燥、無缺陷、無障礙物、視距良好
    等情形觀之，亦無任何不能注意之情事，竟疏未注意減速慢
    行並禮讓穿越道路之行人先行，適有林葉美女牽腳踏車步行
    ，由西往東方向穿越溪州路欲進入該巷，林葉美女在未設行
    人穿越設施，且非禁止穿越之路段穿越道路時，亦未注意左
    右有無來車，雙方因而發生碰撞，盧紹偉所駕駛之重型機車
    左前車身撞擊林葉美女所牽腳踏車之前輪，致林葉美女人車
    倒地，並因此受有右側股骨骨折、胸部挫傷併右側第6 至8
    根肋骨骨折、頭部外傷併右側頭皮皮下血腫等傷害，嗣經警
    在不知肇事者而到場處理時，盧紹偉乃在場表明其為肇事者
    ，並陳述肇事經過，而就肇事經過自首接受裁判。
二、案經林葉美女訴由新竹縣政府警察局竹北分局報告臺灣新竹
    地方法院檢察署檢察官偵查後聲請簡易判決處刑。
    理  由
壹、程序部分：
    按被告以外之人於審判外之言詞或書面陳述，除法律有規定
    者外，不得作為證據。又被告以外之人於審判外之陳述，經
    當事人於審判程序同意作為證據，法院審酌該言詞陳述或書
    面陳述作成時之情況，認為適當者，亦得為證據。當事人、
    代理人或辯護人於法院調查證據時，知有第159 條第1 項不
    得為證據之情形，而未於言詞辯論終結前聲明異議者，視為
    有前項之同意，刑事訴訟法第159 條第1 項及第159 條之5
    分別定有明文。經查，本件被告盧紹偉就證人林葉美女於警
    詢及偵訊時之證述，在本院準備程序及審理程序中，就證據
    能力一節均表示無意見，並未於本案言詞辯論終結前聲明異
    議，而本院審酌上開證人於警詢及偵訊時之陳述係於案發後
    就自己親身經歷之事實所為者，依其陳述作成時之情況並無
    不適當，且非非法取得之證據，又無證明力明顯過低之情形
    ，復經本院於審判期日就上開證據進行調查、辯論，依前開
    規定，自得為證據；次按，本案認定事實所引用之文書證據
    ，並無證據證明係公務員違背法定程序所取得，亦無刑事訴
    訟法第159 條之4 之顯有不可信之情況與不得作為證據之情
    形，本院斟酌本案卷內之證據並非非法取得，亦無證明力明
    顯過低之情形，且經本院於審判期日依法進行證據之調查、
    辯論，被告於訴訟上之程序權，已受保障，故前揭各該證據
    ，亦均得採為證據。
貳、實體部分：
  一、認定犯罪事實所根據的證據及理由：
  （一）訊據被告對於上揭時、地駕車肇事致告訴人林葉美女受
        傷之事實，於本院準備程序及審理時均坦承不諱，核與
        告訴人於警詢、偵訊時指訴之情節大致相符（參偵查卷
        第10頁至第12頁、第29頁至第31頁），此外，復有道路
        交通事故現場圖、道路交通事故調查報告表(一)、(二)、新
        竹縣政府警察局道路交通事故肇事人自首情形紀錄表、
        新竹縣政府警察局竹北分局99年8 月27日竹縣北警偵字
        第0995006427號函暨檢附之偵查報告、現場照片、現場
        路況圖各1 份、現場照片6 張在卷可稽（參偵查卷第14
        頁至第17頁、第19頁、第21頁至第23頁、本院卷第24頁
        至第34頁）。又告訴人確因本件車禍受有右側股骨骨折
        、胸部挫傷併右側第6 至8 根肋骨骨折、頭部外傷併右
        側頭皮皮下血腫等傷害，亦有東元綜合醫院診斷證明書
        1 紙附卷足按（參偵查卷第13頁）。
  （二）按汽車行經未劃設行人穿越道之交岔路口，遇有行人穿
        越道路時，無論有無交通指揮人員指揮或號誌指示，均
        應暫停讓行人先行通過，又行車時速不得超過50公里，
        道路交通安全規則第93條第1 項第1 款、第103 條第3
        項定有明文。被告於前揭時、地駕駛重型機車，自負有
        上開注意義務，而依被告肇事時之路況天氣晴、夜間無
        照明、柏油路面、乾燥、無缺陷、無障礙物、視距良好
        等情形觀之，並無不能注意之情事，此觀諸卷附道路交
        通事故調查報告表(一)、(二)及現場照片22張自明，被告行
        經新竹縣竹北市○○路與同路358 巷口，本應注意汽車
        行經未劃設行人穿越道之交岔路口，遇有行人穿越道路
        時，無論有無交通指揮人員指揮或號誌指示，均應暫停
        讓行人先行通過，且應注意依據時速50公里之速率限制
        行車，適有告訴人牽腳踏車步行，由西往東方向穿越溪
        州路欲進入該巷，告訴人在未設行人穿越設施，且非禁
        止穿越之路段穿越道路時，亦未注意左右有無來車，致
        發生本件車禍，堪認被告對於本件車禍之發生確有未暫
        停讓行人先行通過，且未注意依據時速50公里之速率限
        制行車之過失。況本件經送臺灣省竹苗區車輛行車事故
        鑑定委員會鑑定，認被告駕駛重機車，行經無號誌之三
        岔路口，超速行駛且未讓穿越道路之行人先行，為肇事
        主因，有臺灣省竹苗區車輛行車事故鑑定委員會99年9
        月6 日竹苗鑑990499字第0995302780號函暨檢附之鑑定
        意見書1 份在卷可按（參本院卷第35頁至第39頁），與
        本院上開認定相符。據此，本件車禍既係因被告之過失
        所致，而告訴人確因本件車禍受有上開傷害，則被告之
        過失與告訴人傷害間，顯確具有相當因果關係無訛。另
        告訴人雖經臺灣省竹苗區車輛行車事故鑑定委員會鑑定
        認牽行腳踏車，行經無號誌之三岔路口，穿越道路未充
        分注意左右來車，為肇事次因乙節，自屬與有過失，惟
        仍無解免被告罪責之成立，附此敘明。
  （三）綜上，被告前開自白駕車過失肇事，致告訴人受傷等節
        ，核與事實相符，可以採信。本案事證明確，被告犯行
        洵堪認定，應依法論科。
  二、論罪及科刑：
  （一）核被告所為，係犯刑法第284 條第1 項前段之過失傷害
        罪。
  （二）原審以被告上開犯行明確，依刑事訴訟法第449 條第1
        項前段、第3 項、第454 條第2 項，刑法第284 條第1
        項前段、第41條第1 項、第62條前段，刑法施行法第1
        條之1 第1 項、第2 項前段，量處被告有期徒刑2 月，
        並對被告諭知易科罰金之折算標準，核其認事用法均無
        不合，量刑亦屬妥適，應予維持。被告上訴意旨以其業
        與告訴人達成民事和解並已賠償告訴人為由，提起上訴
        ，經核為無理由，應予駁回。
  （三）末查，被告前未曾因故意犯罪受有期徒刑以上刑之宣告
        ，有臺灣高等法院被告前案紀錄表附卷足稽（參本院卷
        第66頁），其因一時失慮致罹刑章，於本院準備程序及
        審理時均坦承犯罪，業與告訴人達成民事和解，並已賠
        償告訴人新臺幣（下同）160,000 元，堪認頗有悔意，
        告訴人亦表示同意給予被告自新機會等情，有本院99年
        度竹簡調字第243 號調解筆錄、渣打國際商業銀行股份
        有限公司99年9 月13日、99年12月13日、100 年1 月14
        日匯款副通知書、土地銀行99年10月12日自動櫃員機存
        戶交易明細表、國泰世華銀行99年11月14日客戶交易明
        細表、渣打銀行100 年2 月21日自動櫃員機交易明細表
        各1 份在卷可參（參本院卷第23頁、第55頁至第57頁）
        ，經此偵審程序之教訓後，應能知所警惕，信無再犯之
        虞，本院因認其所受宣告之刑以暫不執行為適當，爰依
        刑法第74條第1 項第1 款規定，併予宣告緩刑2 年，以
        勵自新。
  三、據上論斷，應依刑事訴訟法第455 條之1 第1 項、第3 項
      、第368 條，刑法第74條第1 項第1 款，判決如主文。
本案經檢察官趙佳儀到庭執行職務。
中    華    民    國  100     年    4     月    20    日
                  刑事第二庭  審判長法  官  賴淑敏
                                    法  官  楊數盈
                                    法  官  王子謙
以上正本證明與原本無異。
不得上訴。
中    華    民    國   100    年    4     月    20    日
                                    書記官  陳弘明
附錄本案論罪科刑法條全文：
刑法第284 條第1 項
因過失傷害人者，處六月以下有期徒刑、拘役或五百元以下罰金
，致重傷者，處一年以下有期徒刑、拘役或五百元以下罰金。